【裁判字號】    88,訴,744
【裁判日期】    890131
【裁判案由】    毒品危害防制條例
【裁判全文】
臺灣嘉義地方法院刑事判決                          八十八年度訴字第七四四號
    公  訴  人  臺灣嘉義地方法院檢察署檢察官
    被      告  甲○○
右列被告因違反毒品防制條例案件，經檢察官提起公訴（八十八年度偵字第六○三號
），本院判決如左：
    主  文
甲○○連續施用第一級毒品，累犯，處有期徒刑拾月。
    事  實
一、甲○○曾於民國（下同）八十四年因賭博案件，經本院判處有期徒刑六月確定，
    於八十五年二月十二日易科罰金執行完畢，猶不知悔改，復因施用毒品案件，經
    依本院以八十八年度毒聲字第三九八號裁定送觀察、勒戒，認無繼續施用毒品之
    傾向，由臺灣嘉義地方法院檢察署檢察官於八十八年三月二十五日以八十八年度
    偵字第二一三二號不起訴處分確定後，詎甲○○又基於概括之犯意，自八十八年
    五月一日起，至同年八月九日下午三時止，連續在嘉義縣大林鎮中林里中林一六
    ０之八號住處及臺南縣永康市○○街六０巷三號十二樓之二等地，施用第一級毒
    品海洛因多次，嗣為警於同日下午六時三十分許，在臺南縣永康市○○街六０巷
    三號十二樓之二前查獲，經依本院以八十八年度毒聲字第一一二五號裁定送觀察
    、勒戒後，有繼續施用毒品傾向。
二、案經臺南市警察局第六分局報請臺灣臺南地方法院檢察署呈請臺灣高等法院檢察
    署核轉臺灣嘉義地方法院檢察署檢察官偵查起訴。
    理  由
一、訊據被告矢口否認有連續施用毒品犯行，辯稱：僅於八十八年八月九日上午九時
    許，在臺南縣永康市○○街六０巷三號十二樓之二處施用第一級毒品海洛因一次
    云云。惟查，右揭犯罪事實，業據被告於偵查中坦承不諱，復其於為警查獲時所
    採集之尿液經送驗結果，亦呈嗎啡陽性反應，有臺南市衛生局檢驗成績書一紙附
    卷足憑，其所辯顯係事後避就之詞，不足採信。又被告前違反毒品危害防制條例
    之罪，經觀察、勒戒後，無繼續施用毒品傾向，由檢察官為不起訴處分後，五年
    內再犯第十條第第一項及第二項之罪，經觀察、勒戒後，認有繼續施用毒品之傾
    向等情，亦有本院八十八年度毒聲字第三九八、一一二五號裁定書、臺灣嘉義地
    方法院檢察署八十八年度偵字第二一三二號為不起訴處分書、臺灣嘉義看守所八
    十八年八月二十五日嘉所文衛字第一六一０號函送之證明書及本院被告全國前案
    紀錄表等件在卷可資佐證。本件事證已臻明確，被告之犯行堪予認定。
二、核被告所為，係違反毒品危害防制條例第十條第一項之施用毒品罪名。其持有毒
    品之低度行為，為施用毒品之高度行為所吸收，不另論罪。又其先後多次施用毒
    品犯行，時間密接且犯罪構成要件相同，顯係基於概括犯意所為，為連續犯，應
    依刑法第五十六條之規定論以一罪，並依法加重其刑。另被告曾於八十四年因賭
    博案件，經本院判處有期徒刑六月確定，於八十五年二月十二日易科罰金執行完
    畢，業據其供明在卷，並有臺灣嘉義地方法院檢察署被告刑案資料查註紀錄表及
    本院被告全國前案紀錄表各一件附卷可憑，其於五年內再犯有期徒刑以上之本罪
    為累犯，應依法遞加重之。爰審酌被告犯罪之動機係因個人意志薄弱、缺乏病識
    感及毒品戕害社會、個人身心至鉅，暨其犯罪後態度等一切情狀，量處如主文所
    示之刑，以資儆懲。
據上論斷，應依刑事訴訟法第二百九十九條第一項前段，毒品危害防制條例第十條第
一項，刑法第十一條前段、第五十六條、第四十七條，判決如主文。
本案經檢察官林世芬到庭執行職務。
中      華      民      國    八十九    年       一     月    三十一    日
                                  臺灣嘉義地方法院刑事第二庭
                                      法  官  楊  力  進
右正本證明與原本無異。
如不服本判決，應於判決送達後十日內向本院提出上訴狀( 應附繕本 )。
中      華      民      國    八十九    年       一     月    三十一    日
                                      書記官  李  文  政
附錄：
毒品危害防制條例第十條第一項
施用第一級毒品者，處六月以上五年以下有期徒刑。


司法院資訊處製作；財團法人民間司法改革基金會備份。
